# 请教陈版主：商业银行 90 天以上的贷款利息以及逾期贷款利息的处理

提问人：xiaoyu123a 时间：2018-03-29 15:21:28
请教陈版主：《金融企业会计制度》中规定银行发放的贷款到期（含展期） 90 天及以上而未收回的，应计利息停止计入收入，转在表外进行登记。 新会计准则出来之后，未对逾期 90 天以上的利息进行规定，这部分利息在企业会计准则下是都需要计入当期利润表，按权责发生制对逾期的贷款按照罚息率继续计提利息收入？

回答人：chenyiwei
在 2006 版的金融工具准则下，应按照“以摊余成本计量的金融资产减值”的相关规定处理。参考《企业会计准则讲解（ 2010 ）》P391～ 395 （含其中的举例）。

提问人：xiaoyu123a 时间：2018-03-30 09:25:46
再请教陈版主 减值问题按企业会计准则讲解（ 2010 ）的规定处理 那逾期以后 利息收入是还需要计提 计入当期利润表了？

回答人：chenyiwei
减值后，按新预计的调整后现金流量重新计算利息收入（但折现率不变）。因为摊余成本中扣除了已计提的减值准备，可确认的利息收入自然少了。